【裁判字號】    89,易,4177
【裁判日期】    891107
【裁判案由】    恐嚇
【裁判全文】
臺灣高雄地方法院刑事判決                        八十九年度易字第四一七七號
    公訴人  臺灣高雄地方法院檢察署檢察官
    被  告  乙○○
右列被告因恐嚇案件，經檢察官提起公訴（八十九年度偵字第一八七○○號），本院
判決如左：
    主  文
乙○○以加害生命之事，恐嚇他人致生危害於安全，處有期徒刑柒月。緩刑肆年，緩
刑期內併付保護管束。
    事  實
一、黃澄清於民國八十三年八月五日，因傷害案件，經判處有期徒刑四月確定，於八
    十三年九月十三日易科罰金執行完畢。又於八十三年九月二十六日，因妨害家庭
    案，經判處有期徒刑四月，於八十四年二月九日易科罰金執行完畢。八十六年五
    月二十日，又因賭博罪，經判處罰金一千元，於八十六年七月二十八日執行完畢
    。
二、乙○○與其前妻甲○○離異後，兒子黃楙琪與女兒黃雅綾均歸甲○○監護。八十
    九年七月十六日下午六時三十分許，乙○○至高雄縣岡山鎮○○路二六五之一號
    甲○○所開設之方姿美髮店（註：該處兼作住家使用）找黃楙琪，向黃楙琪表示
    ：其（黃楙琪）祖父生病，其應回去探視並祭拜祖先等語。言談間，乙○○竟向
    黃楙琪恫稱：一星期內應與我聯絡，否則你們母子生命都在我手裏等語（起訴書
    誤載為向甲○○恐嚇），以加害生命之事恐嚇黃楙琪，致黃楙琪心生畏懼。
三、案經高雄縣警察局岡山分局移送臺灣高雄地方法院檢察署檢察官偵查起訴。
    理  由
一、訊據被告乙○○於本院調查、審理時，矢口否認犯罪，辯稱：伊到方姿美髮店，
    只是要求其子回去探視祖父，根本未出言恐嚇云云。經查：右揭事實，業據證人
    洪秀靜（方姿美髮店店員）於偵查中，暨甲○○、黃楙琪、黃雅綾於本院調查時
    證述明確，洪秀靜、甲○○、黃楙琪、黃雅綾均明確證稱被告確有出言恐嚇黃楙
    琪無訛。至於本院依被告聲請而傳訊之證人陳稱雖證稱：當日伊陪被告到方姿美
    髮店，被告寫住址交給黃楙琪，但未恐嚇云云，然此證詞與其餘在場證人之證詞
    相左，原即難遽信，況陳稱於現場是否自始至尾全神貫注傾聽？所站位置之遠近
    ？被告恐嚇時之音量？等等諸多因素，均會影響陳稱能否及有無聽見被告之談話
    ，從而縱使陳稱個人未聽見被告出言恐嚇，但衡情論理，仍不能遽而推定被告必
    未恐嚇黃楙琪，是陳稱之證據難採為被告有利之證據。綜上所述，被告前辯詞委
    無足採。事證明確，被告犯行堪以認定。
二、核被告乙○○所為，係犯刑法第三百零五條之罪。爰審酌被告之品行、犯罪之目
    的、手段、所生之危害及犯罪後之態度等一切情狀，量處如主文所示之刑。又被
    告前於八十三年九月二十六日，雖因妨害家庭案經判處有期徒刑四月，但於八十
    四年二月九日易科罰金執行完畢後，五年以內未曾再受有期徒刑以上刑之宣告，
    有台灣高等法院被告全國前案紀錄表在卷可佐，其因一時失慮致犯本案之罪，且
    於本院庭訊時，被告已稱不敢再至甲○○處打擾；施秀秀親等亦稱：若被告不再
    打擾，願意原諒被告等語（均參本院八十九年十月二十六日筆錄），故本院認上
    開所處之刑以暫不執行為宜，併予宣告緩刑四年。又被告於違犯本案之罪前，另
    曾常至方姿美髮店捎擾，毆打甲○○及砸店（參本院甲○○、黃楙琪、黃雅綾筆
    錄）；何況被告與黃楙琪為直系血親關係，乃家庭暴力防制法第三條第三款之家
    庭成員，恐嚇危害安罪又係家庭暴力防制法第二條所稱之家庭暴力罪，故為促被
    告完全改過，並依家庭暴力防治法第三十條第一項宣告緩刑期內應付保護管束。
據上論斷，應依刑事訴訟法第二百九十九條第一項前段，刑法第三百零五條、第七十
四條第二款，家庭暴力防治法第三十條第一項，罰金罰鍰提高標準條例第一條前段，
判決如主文。
本案經檢察官吳傑人到庭執行職務。
中      華      民      國    八十九    年      十一      月      七    日
                                  臺灣高雄地方法院刑事第六庭
                                      法  官  洪碩垣
右為正本，係照原本作成，證明與原本無異。
如不服本判決，應於送達後十日內，向本院提出上訴狀。
                                      書記官  顏平國
中      華      民      國    八十九    年      十一      月      十四  日
附錄本案論罪科刑法條全文
刑法第三百零五條
以加害生命、身體、自由、名譽、財產之事，恐嚇他人致生危於安全者，處二年以下
有期徒刑、拘役或三百元以下罰金。


司法院資訊處製作；財團法人民間司法改革基金會備份。
